# 有限合伙企业是否纳入合并

提问人：song2003921 时间：2019-08-15 22:20:04
陈老师@chenyiwei，甲乙公司出资成立有限合伙企业 A，其中甲出资90%，LP；乙出资 10%，GP。GP由全体合伙人决定。甲乙按出资比例分配利润、承担亏损。没有投委会之类的机构。
请问：甲是否能合并 A？

回答人：chenyiwei
该合伙企业的设立目的是什么？投资对象是否实现确定？投资对象如何选择，其投资进入和退出决策如何作出？投资退出时甲公司有无优先购买权？
乙公司是否收取管理费和业绩报酬，如是，如何收取？